# EXAMPLE 1

Source: Programming Assignment 3 INSTRUCTIONS: Hospital Quality [R Programming Coursera]

Idea: [Yêu cầu đề bài](https://tanduc307.github.io/xstk/example/1/idea_rprog_data_ProgAssignment3-data.pdf)

Download data: [Dữ liệu đề bài](https://tanduc307.github.io/xstk/example/1/rprog_data_ProgAssignment3-data.zip)

## DOWNLOAD DATA

```{r}
if(!file.exists("./example/1/rprog_data_ProgAssignment3-data.zip")) # KIỂM TRA XEM CÓ FILE NÀY ĐÃ DOWNLOAD TRONG THƯ MỤC CHƯA
  
  # NẾU CHƯA CÓ THÌ TIẾN HÀNH DOWNLOAD VÀ GIẢI NÉN
  
  {
  
  url <- "https://tanduc307.github.io/xstk/example/1/rprog_data_ProgAssignment3-data.zip" # GÁN GIÁ TRỊ LINK DOWNLOAD
  library(here) # SỬ DỤNG PACKAGE 'here' ĐỂ TẠO ĐƯỜNG DẪN CHO TIỆN
  working_wd <- getwd() # GÁN GIÁ TRỊ THƯ MỤC LÀM VIỆC
  destfile <- here(working_wd, "example", "1", "rprog_data_ProgAssignment3-data.zip") # GÁN GIÁ TRỊ VỊ TRÍ FILE SẼ DOWNLOAD
  
  download.file(url, destfile) # DOWNLOAD FILE VỀ THƯ MỤC LÀM VIỆC
  
  unzip_folder <- here(working_wd, "example", "1") # GÁN GIÁ TRỊ VỊ TRÍ FILE SẼ GIẢI NÉN
  unzip(zipfile = destfile, exdir = unzip_folder) # GIẢI NÉN FILE
  list.files(unzip_folder) # LIỆT KÊ CÁC FILE TRONG THƯ MỤC SAU GIẢI NÉN
  
  } # KẾT THÚC HÀM IF
```
## GIẢI BÀI TẬP 
Bạn nên dùng MS Excel để mở các bảng dữ liệu này ra để có cái nhìn về toàn bộ dữ liệu và cách trích xuất dữ liệu thủ công theo yêu cầu đề bài sẽ gồm những bước nào. Từ đây khi viết hàm vào R sẽ có thể dễ dàng đối chiếu kết quả.

### TÌM RA BANG NÀO CÓ TỶ LỆ BỆNH THẤP NHẤT

Finding the best hospital in a state

Lưu hàm ở file best.R

```{r}
best <- function(state_real, outcome_real) 

  # ĐẶT HÀM TÊN LÀ 'best', CÓ HAI THÔNG SỐ LÀ 'state_real' là tên của bang; 'outcome_real' là tỷ lệ bệnh.  
  
  {
  
  # NHẬP DỮ LIỆU
  library(here)
  working_wd <- getwd()
  file_outcome_csv <- here(working_wd, "example", "1", "outcome-of-care-measures.csv")
  
  outcome <- read.csv(file_outcome_csv, colClasses = "character", na.strings = "Not Available") 
  lean_data <- outcome[, c(2, 7, 11, 17, 23)] 
  colnames(lean_data) <- c("hospital_name", "state", "heart attack", "heart failure", "pneumonia") 
  
  unique_name <- unique(lean_data$state)
  if (match(state_real, unique_name, nomatch = "0") > 0) {
  } else {
    print("invalid state")
    stop()
  }
  
  if (match(outcome_real, c("heart attack", "heart failure", "pneumonia"), nomatch = "0") > 0) {
  } else {
    print("invalid outcome")
    stop()
  }
  
  lean_data_state <- split(lean_data, f = list(lean_data$state)) 
  foo <- data.frame(lean_data_state[state_real]) 
  
  colnames(foo) <- c("hospital_name", "state", "heart attack", "heart failure", "pneumonia") 
  
  #work <- data.frame(cbind(foo$hospital_name, foo$"outcome_real")) # KHI ĐẶT TRONG HÀM THÌ KHÔNG DÙNG KIỂU SUBSET DẤU '$' ĐƯỢC, NÊN PHẢI CHUYỂN QUA KIỂU NÀY.
  
  work <- data.frame(cbind(foo[, c("hospital_name", outcome_real)])) 
 
  good <- complete.cases(work)
  work_ok <- data.frame(work[good, ][]) # TẠO DATASET CỦA STATE VỚI CỘT BỆNH VÀ LOẠI ĐI MISSING VALUE
  colnames(work_ok) <- c("hospital_name", outcome_real)
 
  yes <- as.numeric(work_ok[, outcome_real])

  happy <- work_ok[which(yes == min(yes)), ] # LƯU Ý SYNTAX KHI DÙNG HÀM WHICH
  
  result_1 <- paste(happy[1]) # LẤY TÊN CỦA BỆNH VIỆN CÓ TỶ LỆ BỆNH ÍT NHẤT
  
  return(result_1) # TRẢ KẾT QUẢ TÌM KIẾM
  
  } # KẾT THÚC HÀM
```

#### TEST HÀM
Khi test hàm thì đoạn code ở trên được lưu ở file best.R, ta có thể source("best.R") để R thực hiện.

```{r}
best("TX", "heart attack")
best("TX", "heart failure")
best("MD", "heart attack")
best("MD", "pneumonia")
```

#### TEST LỖI NHẬP LIỆU
Trong hàm đã thiết lập thông báo cho người nhập liệu nếu ghi sai tên bang hay ghi sai tên bệnh sẽ hiện ra thông báo lỗi nhập liệu để điều chỉnh.

`best("BB", "heart attack")` ==> `"invalid state"`

`best("NY", "hert attack")` ==> `"invalid outcome"`

### TÌM BỆNH VIỆN THEO HẠNG

Ranking hospitals by outcome in a state

Lưu hàm ở file rankhospital.R

```{r}
rankhospital <- function(state_real, outcome_real, num_real = "best") 
  
  {
  
  # NHẬP DỮ LIỆU
  library(here)
  working_wd <- getwd()
  file_outcome_csv <- here(working_wd, "example", "1", "outcome-of-care-measures.csv")
  
  outcome <- read.csv(file_outcome_csv, colClasses = "character", na.strings = "Not Available")
  lean_data <- outcome[, c(2, 7, 11, 17, 23)]
  colnames(lean_data) <- c("hospital_name", "state", "heart attack", "heart failure", "pneumonia")
  
  unique_name <- unique(lean_data$state)
  if (match(state_real, unique_name, nomatch = "0") > 0) {
  } else {
    print("invalid state")
    stop()
  }
  
  if (match(outcome_real, c("heart attack", "heart failure", "pneumonia"), nomatch = "0") > 0) {
  } else {
    print("invalid outcome")
    stop()
  }
  
  ######
  
  lean_data_state <- split(lean_data, f = list(lean_data$state)) 
  foo <- data.frame(lean_data_state[state_real]) 
  
  colnames(foo) <- c("hospital_name", "state", "heart attack", "heart failure", "pneumonia") 
  
  work <- data.frame(cbind(foo[, c("hospital_name", outcome_real)]))
  
  good <- complete.cases(work)
  work_ok <- data.frame(work[good, ][]) # TẠO RA DATASET CỦA CỘT BỆNH VIỆN VÀ LOẠI ĐI MISSING VALUE
  colnames(work_ok) <- c("hospital_name", outcome_real)
  
  yes <- as.numeric(work_ok[, outcome_real])
  
  work_ok[, 2] <- as.numeric(work_ok[, 2])
  
  lll <- work_ok[order(work_ok[, 2]), ]
  
  eee <- lll[order(lll[, 2], lll[, 1]), ] # SẮP XẾP THEO THỨ TỰ RATE VÀ THEO THỨ TỰ ALPHABET TRONG HOSPITAL NAME
  rank_num <- length(eee$hospital_name)
  rank_real <- c(1:rank_num)
  rrr <- cbind(eee, rank_real) # TRẢ RA 1 BẢNG KẾT QUẢ FULLSET RỒI
  
  if (num_real == "best") {
    num_real <- min(rrr[, 3])
  } else {
    if (num_real == "worst")  {
      num_real <- max(rrr[, 3])
    } else {
      if(num_real > 0 & num_real < max(rrr[, 3]))  {
         num_real == num_real
      }
      else{
        print("NA")
        stop()
    } #else3 
    } #else2 
    } #else1
  
  happy <- rrr[which(rrr[, 3] == num_real), ]
  result_1 <- paste(happy[1])
  print(result_1)
  
}

```

#### TEST HÀM

```{r}
rankhospital("TX", "heart failure", 4)
rankhospital("MD", "heart attack", "worst")
#rankhospital("MN", "heart attack", 5000) # NẾU HẠNG VƯỢT QUA SỐ LIỆU THÌ SẼ HIỆN RA 'NA'.
```

### TÌM CÁC BỆNH VIỆN CÓ CÙNG HẠNG Ở TẤT CẢ CÁC BANG

Ranking hospitals in all states

Lưu hàm ở file rankall.R

```{r}

# TẠO HÀM THỨ NHẤT XẾP HẠNG BỆNH VIỆN Ở TỪNG BANG
rankhospital <- function(state_real, outcome_real, num_real = "best") {
  
  # NHẬP DỮ LIỆU
  library(here)
  working_wd <- getwd()
  file_outcome_csv <- here(working_wd, "example", "1", "outcome-of-care-measures.csv")
  
  outcome <- read.csv(file_outcome_csv, colClasses = "character", na.strings = "Not Available")
  
  lean_data <- outcome[, c(2, 7, 11, 17, 23)] 
  colnames(lean_data) <- c("hospital_name", "state", "heart attack", "heart failure", "pneumonia") 
  
  unique_name <- unique(lean_data$state)
  if (match(state_real, unique_name, nomatch = "0") > 0) {
  } else {
    print("invalid state")
    stop()
  }
  
  if (match(outcome_real, c("heart attack", "heart failure", "pneumonia"), nomatch = "0") > 0) {
  } else {
    print("invalid outcome")
    stop()
  }
  
  ######
  
  lean_data_state <- split(lean_data, f = list(lean_data$state)) 
  foo <- data.frame(lean_data_state[state_real]) 
  
  colnames(foo) <- c("hospital_name", "state", "heart attack", "heart failure", "pneumonia") 
  
  work <- data.frame(cbind(foo[, c("hospital_name", outcome_real, "state")]))
  colnames(work) <- c("hospital_name", outcome_real, "state")
  work[, 2] <- as.numeric(work[, 2])
  
  ############# TẠO RA DATAFRAME TƯƠNG ỨNG TỪNG STATE #############
  
  good <- complete.cases(work)
  work <- data.frame(work[good, ][]) # TẠO RA DATASET CỦA CỘT BỆNH VIỆN VÀ LOẠI ĐI MISSING VALUE
  colnames(work) <- c("hospital_name", outcome_real, "state")

  fff <- work[order(work[, 2], work[, 1]), ]  # SẮP XẾP THEO THỨ TỰ RATE VÀ THEO THỨ TỰ ALPHABET TRONG HOSPITAL NAME
  rank_num <- length(fff$hospital_name)
  rank_real <- c(1:rank_num)
  rrr <- cbind(fff, rank_real) # TRẢ RA 1 BẢNG KẾT QUẢ FULLSET RỒI
  
  if (num_real == "best") {
    num_real <- min(rrr[, 4])
  } else {
    if (num_real == "worst")  {
      num_real <- max(rrr[, 4])
    } else {
      if(num_real > 0 & num_real < max(rrr[, 4]))  {
        num_real == num_real
      }
      else{
        aaaa <- "NA"
        bbbb <- state_real
        kkkk <- cbind(aaaa, bbbb)
        colnames(kkkk) <- c("hospital_name", "state")
        return(paste(kkkk[, 1:2]))
        #stop() # LƯU Ý ĐỂ IN RA KẾT QUẢ NA THÌ PHẢI TẮT HÀM NÀY
      } #else3 
    } #else2 
  } #else1
  
  happy <- rrr[which(rrr[, 4] == num_real), ]
  return((paste(happy[, c(1, 3)])))
}

# CHECK NỘI BỘ CHO HÀM 1
#rankhospital("AK", "heart attack", 10)
#rankhospital("AL", "heart attack", 20)

####################

# THIẾT KẾ HÀM 2 CÓ BẢN CHẤT LÀ MỘT VÒNG LẶP TỪNG BANG VÀO DỰA THEO HÀM 1

rankall <- function(outcome_real, num_real = "best")
  
             {

             # NHẬP DỮ LIỆU
             library(here)
             working_wd <- getwd()
             file_outcome_csv <- here(working_wd, "example", "1", "outcome-of-care-measures.csv")
  
             outcome <- read.csv(file_outcome_csv, colClasses = "character", na.strings = "Not Available")
  
            lean_data <- outcome[, c(2, 7, 11, 17, 23)] 
            colnames(lean_data) <- c("hospital_name", "state", "heart attack", "heart failure", "pneumonia") 
            
            unique_name <- unique(lean_data$state)
            lll_a <- unique_name[order(unique_name[])] ## SẮP XẾP THỨ TỰ CỦA STATE THEO ABC
            extract_data <- data.frame(matrix(ncol = 4, nrow = 0))
            
            for(ok in seq_along(lll_a)){
              state_real <- lll_a[ok]
              extract_1 <- rankhospital(state_real, outcome_real, num_real)
              extract_data <- rbind(extract_data, extract_1)
            }
            colnames(extract_data) <- c("hospital_name", "state")
            return(extract_data)
            
            }

```

#### TEST HÀM

```{r}
rankall("heart attack", 20)
rankall("heart failure", 10)
head(rankall("heart attack", 20), 10)
tail(rankall("pneumonia", "worst"), 3)
tail(rankall("heart failure"), 10)
rankall("pneumonia", "worst")
rankall("heart failure")
```

